【裁判字號】    98,交聲,886
【裁判日期】    980424
【裁判案由】    交管條例聲異
【裁判全文】
臺灣板橋地方法院交通事件裁定       98年度交聲字第886號
原處分機關  交通部公路總局臺北區監理所板橋監理站
異  議  人
即受處分人  甲○○
上列受處分人因違反道路交通管理處罰條例案件，對於交通部公
路總局臺北區監理所板橋監理站中華民國98年3 月31日所為之板
監裁字裁41-CG0000000號裁決處分（原舉發案號：北縣警交字第
CG0000000號）聲明異議，本院裁定如下：
    主  文
異議駁回。
    理  由
一、原處分意旨略以：異議人即受處分人甲○○所有之車牌號碼
    LLK-519 號重型機車，於民國97年6 月5 日傍晚5 時52分許
    ，行經臺北縣三重市○○路與集成路口時，因有「機器腳踏
    車，不在規定車道行駛」之違規行為，經臺北縣政府警察局
    執勤員警拍照採證後，製單對於該車所有人即異議人逕行舉
    發，嗣異議人逾應到案日期（97年7 月12日）60日以上未自
    動繳納罰鍰或提出申訴，爰依違反道路交通管理處罰條例第
    45條第13款及違反道路交通管理事件統一裁罰基準表等規定
    ，於98年3 月31日裁處異議人最高額罰鍰新臺幣（下同）
    1800元。
二、異議意旨則以：異議人從未收到本件舉發通知單或舉發照片
    ，不知有此違規情事。為此聲明異議，請求撤銷原處分等語
    。
三、按汽車駕駛人，駕駛機器腳踏車，不在規定車道行駛者，處
    600 元以上1800元以下罰鍰，道路交通管理處罰條例第45條
    第13款定有明文。次按汽車駕駛人之行為有經科學儀器取得
    證據資料證明其行為違規之情形，當場不能或不宜攔截製單
    舉發者，得逕行舉發；第1 項逕行舉發，應記明車輛牌照號
    碼、車型等可資辨明之資料，以汽車所有人為被通知人製單
    舉發，同條例第7 條之2 第1 項第7 款、第4 項亦各有明文
    規定。
四、經查：
(一)、異議人所有之車牌號碼LLK-519 號重型機車，於97年6 月5
    日傍晚5 時52分許，行經臺北縣三重市○○路與集成路口時
    ，有「機器腳踏車，不在規定車道行駛」之違規行為，經執
    勤員警採證後逕行製單舉發等事實，有臺北縣政府警察局97
    年6 月12日北縣警交字第CG0000000 號舉發違反道路交通管
    理事件通知單影本1 份及採證照片4 張附卷可稽，異議人於
    異議狀內對於上開違規情節亦不爭執。
(二)、按處理違反道路交通管理事件，有關文書送達之程序，依行
    政程序法之規定，違反道路交通管理事件統一裁罰基準及處
    理細則第5 條定有明文。次按送達，於應受送達人之住居所
    、事務所或營業所為之；於應送達處所不獲會晤應受送達人
    時，得將文書付與有辨別事理能力之同居人、受僱人或應送
    達處所之接收郵件人員；送達，不能依前二條規定為之者，
    得將文書寄存送達地之地方自治或警察機關，並作送達通知
    書兩份，一份黏貼於應受送達人住居所、事務所、營業所或
    其就業處所門首，另一份交由鄰居轉交或置於該送達處所信
    箱或其他適當位置，以為送達。前項情形，由郵政機關為送
    達者，得將文書寄存於送達地之郵政機關，行政程序法第72
    條第1 項前段、第73條第1 項、第74條第1 項及第2 項亦分
    別定有明文。
(三)、查本件異議人即受處分人甲○○之戶籍地址自74年5 月11日
    即遷入「臺北縣新莊市○○路73巷31號」迄今，此有本院依
    職權查詢之異議人個人基本資料查詢結果在卷可參。本件舉
    發通知單係於97年6 月17日掛號郵寄至異議人前揭住所，因
    未獲會晤送達之本人，亦無受領文書之同居人、受僱人或應
    受送達處所之接收郵件人員，郵政機關即將該通知單寄存於
    送達地之郵政機關即新莊丹鳳郵局招領，並依規定製作「寄
    存送達通知書」二份，一份黏貼於應受送達人即異議人上址
    門首，另一份置於該址信箱或適當處所以為送達等情，有臺
    北縣政府警察局送達證書影本1 紙附卷可稽，揆諸前揭法條
    規定，上開寄存送達程序於法並無不合，是上開舉發通知單
    即於97年6 月27日發生合法送達之效力，異議人逾舉發通知
    單所載應到案日期60日以上未自動繳納罰鍰或提出申訴，原
    處分機關遂依違反道路交通管理事件統一裁罰基準表之規定
    裁處異議人最高額罰鍰，並無違法或不當之處。
五、綜上所述，異議人所有之前揭重型機車，確有於案發時地不
    在規定車道行駛之交通違規情事，應可認定。異議人辯稱其
    並未收到舉發通知單或舉發照片云云，尚無可取。是原處分
    機關依道路交通管理處罰條例第45條第13款裁處異議人罰鍰
    1800元，於法核無不當，自應維持。本件異議為無理由，應
    予駁回。
據上論斷，應依道路交通案件處理辦法第19條，裁定如主文。
中    華    民    國    98    年    4     月    24    日
                    交通法庭  法  官  吳佳穎
以上正本證明與原本無異
如不服本裁定應於送達後5 日內向本院提出抗告狀
                                書記官  黃炎煌
中    華    民    國    98    年    4     月    24    日


司法院資訊處製作；財團法人民間司法改革基金會備份。
